{"related": [], "etymology": "auto- +\u200e cremarse", "url": "https://en.wiktionary.org/wiki/autocremarse", "definitions": ["to set oneself on fire"], "verb": "autocremarse", "synonyms": [], "description": "autocremarse", "conjugations": {"imperative": {"affirmative": ["", "autocr\u00e9mate", "autocr\u00e9mese", "autocrem\u00e9monos", "autocremaos", "autocr\u00e9mense"], "negative": ["", "no te autocremes", "no se autocreme", "no nos autocrememos", "no os autocrem\u00e9is", "no se autocremen"]}, "infinitive": "autocremarse", "indicative": {"future": ["me autocremar\u00e9", "te autocremar\u00e1s", "se autocremar\u00e1", "nos autocremaremos", "os autocremar\u00e9is", "se autocremar\u00e1n"], "preterite": ["me autocrem\u00e9", "te autocremaste", "se autocrem\u00f3", "nos autocremamos", "os autocremasteis", "se autocremaron"], "imperfect": ["me autocremaba", "te autocremabas", "se autocremaba", "nos autocrem\u00e1bamos", "os autocremabais", "se autocremaban"], "conditional": ["me autocremar\u00eda", "te autocremar\u00edas", "se autocremar\u00eda", "nos autocremar\u00edamos", "os autocremar\u00edais", "se autocremar\u00edan"], "present": ["me autocremo", "te autocremas (t\u00fa) - se autocrem\u00e1s (vos)", "se autocrema", "nos autocremamos", "os autocrem\u00e1is", "se autocreman"]}, "pastparticiple": {"plural": {"feminine": "autocremadas", "masculine": "autocremados"}, "singular": {"feminine": "autocremada", "masculine": "autocremado"}}, "gerund": "autocrem\u00e1ndose", "subjunctive": {"imperfect_se": ["me autocremase", "te autocremases", "se autocremase", "nos autocrem\u00e1semos", "os autocremaseis", "se autocremasen"], "future": ["me autocremare", "te autocremares", "se autocremare", "nos autocrem\u00e1remos", "os autocremareis", "se autocremaren"], "imperfect_ra": ["me autocremara", "te autocremaras", "se autocremara", "nos autocrem\u00e1ramos", "os autocremarais", "se autocremaran"], "present": ["me autocreme", "te autocremes (t\u00fa) - se autocrem\u00e9s (vos)", "se autocreme", "nos autocrememos", "os autocrem\u00e9is", "se autocremen"]}}, "pronunciations": []}